【裁判字號】    92,交聲,318
【裁判日期】    920410
【裁判案由】    交管條例聲異
【裁判全文】
臺灣板橋地方法院交通事件裁定                    九十二年度交聲字第三一八號
    原處分機關  交通部公路總局臺北區監理所
    異  議  人
    即受處分人  昌立交通事業有限公司
    代  表  人  乙○○
右列異議人因違反道路交通管理處罰條例案件，對於交通部公路總局臺北區監理所於
九十二年一月十日所為裁決處分（原處分案號：北監六字第裁四０－Ｃ000000
00號），聲明異議，本院裁定如左：
    主  文
原處分撤銷。
    理  由
一、聲明異議意旨略以：異議人即受處分人昌立交通事業有限公司（簡稱昌立公司）
    主張伊所有車號為Ｔ二－九一一號營業小客車，於民國八十九年十一月二十日，
    在臺北縣土城市○○路一三七巷二十號對面（即同路一四三巷四號前）違規停車
    之舉發違反道路交通管理事件通知單（簡稱舉發通知單）並非由昌立公司或昌立
    公司之甲○○收受，其上之甲○○簽名非真正，爰請求撤銷原處分等語。
二、按逕行舉發者，應按已查明之資料填註車牌號碼、車輛種類、車主姓名或地址，
    並於通知單上方空白處加註逕行舉發之文字後，由舉發機關送達與被通知人，違
    反道路交通管理事件統一裁罰標準及處理細則第十一條第一項第三款定有明文。
    經查，上開車號為Ｔ二－九一一號營業小客車，於八十九年十一月二十日八時四
    十五分許，在臺北縣土城市○○路一三七巷二十號對面（即同路一四三巷四號前
    ）違規（紅線）停車，經警逕行舉發並將該車拖吊保管，嗣經真實姓名年籍不詳
    疑似「甲○○」之男子前往取回該車並當場在拖吊場簽收上開違規停車之舉發通
    知單等情，業據證人即舉發警員吳錫祥到庭結證明確，並有舉發通知單、受理違
    反道路交通管理事件登記簿節本、違規人之駕駛執照影本（有關駕駛人之姓名年
    籍資料記載糢糊不清）、臺北縣承鴻拖吊保管場登記領結卡各一份、舉發照片四
    張附卷可稽。足見本件違規，非屬當場舉發，自應依上開逕行舉發之規定，寄送
    予受處分人。本件舉發通知單雖由「甲○○」簽收，但經甲○○即異議人之實際
    負責人親自到庭否認，並提出其在八十九年十一月前所親書甲○○姓名之平時字
    跡七份，經本院核對上開舉發通知單、臺北縣承鴻拖吊保管場登記領結卡上「甲
    ○○」之簽名字跡結果，認二者有關甲○○之字跡不符；且前者與本院九十二年
    三月十二日訊問筆錄上甲○○之簽名字跡相符，反之，後者與本院九十二年三月
    十二日訊問筆錄上甲○○之簽名字跡不符，顯見甲○○並未收受該舉發通知單，
    則本件在不能確定實際違規人為誰？及上開舉發通知單尚未送達該車車主即異議
    人收受之情況下，應認異議人之異議為有理由，原處分既有前述之瑕疵，自難維
    持，應予撤銷。雖依道路交通案件處理辦法第二十條後段規定，固得由本院另為
    裁罰，然此僅指受罰主體以及行為違規之整體事實已屬明確無瑕者，本件之瑕疵
    尚未去除，自應待由原處分機關查明後，依法另為適當之處理。
三、依道路交通案件處理辦法第二十條前段，裁定如主文。
中      華      民      國    九十二    年      四      月      十      日
      臺灣板橋地方法院交通法庭
                                          法  官  楊  千  儀
右正本證明與原本無異。
如不服本裁定，應於送達後五日內，向本院提出抗告狀。
                                          書記官  吳  河  東
中      華      民      國    九十二    年      四      月      十一    日


司法院資訊處製作；財團法人民間司法改革基金會備份。
